臺灣嘉義地方法院刑事判決              100年度訴字第537號
公  訴  人  臺灣嘉義地方法院檢察署檢察官
被      告  蘇盈源
上列被告因違反毒品危害防制條例案件，經檢察官提起公訴（10
0年度毒偵字第937號），被告自白犯罪，經合議庭裁定改以簡式
審判程序審理，茲判決如下：
    主  文
蘇盈源施用第一級毒品，累犯，處有期徒刑柒月。
    犯 罪 事 實
一、蘇盈源因施用毒品案件，經本院以95年度毒聲字第232號裁
    定送勒戒處所執行觀察、勒戒，因認無繼續施用毒品之傾向
    ，於民國95年8月11日執行完畢釋放出所，並經臺灣嘉義地
    方法院檢察署檢察官以95年度毒偵字第712號為不起訴處分
    確定。復因施用毒品案件，分別經(一)臺灣板橋地方法院以97
    年度簡字第10478號判決，判處有期徒刑6月確定；(二)本院以
    98年度嘉簡字第251號判決，判處有期徒刑4月確定，上開(一)
    、(二)所宣示之有期徒刑，經本院以98年度聲字第595號裁定
    ，定應執行有期徒刑9月確定。又因施用毒品案件，(三)經本
    院以98年度訴字第456號判決，判處有期徒刑6月確定，前開
    (一)、(二)、(三)所宣示之有期徒刑，經本院以98年度聲字第1027
    號裁定，定應執行有期徒刑1年2月確定。再因施用毒品案件
    ，(四)經本院以98年度訴字第533號判決，判處有期徒刑7月確
    定。另因詐欺案件，(五)經臺灣桃園地方法院以98年度桃簡字
    第3403號判決，判處有期徒刑2月確定。上開(一)、(二)、(三)、
    (五)所宣示之有期徒刑，經臺灣桃園地方法院以99年度聲字第
    552號裁定，定應執行有期徒刑1年3月確定，並與前開(四)所
    宣示之有期徒刑接續執行，於100年1月10日縮刑期滿執行完
    畢。
二、蘇盈源猶不知戒慎，於上開觀察、勒戒執行完畢釋放5年內
    ，另基於施用第一級毒品之犯意，於100年5月11日下午5時
    許，在新北市土城區捷運站之廁所內，以將海洛因加水溶解
    注射之方式，施用海洛因1次，施用海洛因後即將注射針筒
    棄置於該廁所內之垃圾桶。嗣為警採集其尿液送驗結果呈海
    洛因之代謝物嗎啡陽性反應，始悉上情。
三、案經嘉義縣警察局水上分局報請臺灣嘉義地方法院檢察署檢
    察官偵查起訴。
    理  由
一、本件被告蘇盈源所犯係死刑、無期徒刑或最輕本刑為3年以
    上有期徒刑以外之罪，其於準備程序中就被訴事實為有罪之
    陳述，經本院告知簡式審判程序之旨，並聽取公訴人、被告
    之意見後，爰依刑事訴訟法第273條之1第1項規定合議裁定
    由受命法官獨任進行簡式審判程序。
二、訊據被告對其於上揭時、地，施用第一級毒品海洛因之犯罪
    事實，於本院審理中坦承不諱，而其為警查獲後經採集尿液
    囑託鑑定結果，亦呈嗎啡（即海洛因進入人體後之代謝物）
    陽性反應，此有長榮大學100年5月26日所出具之確認報告、
    應受尿液採驗人尿液檢體採集送驗紀錄表各乙份在卷可稽（
    參警卷第5頁、第6頁），是上述證據與被告之自白互核一致
    。又被告有事實欄所載因施用毒品違反毒品危害防制條例而
    受觀察、勒戒等情形，此亦有臺灣高等法院被告前案紀錄表
    在卷可憑，是以本件事證已臻明確，被告於觀察、勒戒執行
    完畢釋放後，於5年內已再犯施用毒品之犯行，並經依法追
    訴處罰，其本件第3次以上再度施用毒品海洛因之行為，堪
    為認定，應予依法論科。
三、按海洛因係毒品危害防制條例第2條第2項第1款所明定之第
    一級毒品，不得非法持有、施用。核被告所為，係犯毒品危
    害防制條例第10條第1項之施用第一級毒品罪。其施用第一
    級毒品海洛因前後持有海洛因之低度行為，應為施用海洛因
    之高度行為所吸收，不另論罪。又被告有如事實欄一所載之
    科刑執行紀錄，此有臺灣高等法院被告前案紀錄表1份附卷
    可按，其於受有期徒刑執行完畢後，5年以內故意再犯本件
    有期徒刑以上之罪，為累犯，應依刑法第47條第1項規定加
    重其刑。爰審酌被告高職肄業之智識程度，未婚，前曾擔任
    貼地磚工作，現任職於遊覽車玻璃廠，月收入約為1萬8千餘
    元，母親健在，年已60餘歲，身體不適在家休養，父親已過
    世，另有1名胞姊已出嫁，2名兄長在外工作，並無其他需要
    扶養之親屬等家庭生活經濟狀況，且有前述犯罪及施用毒品
    遭查獲判刑之紀錄，有臺灣高等法院被告前案紀錄表附卷足
    據，其前已因觀察、勒戒及強制戒治執行完畢而經不起訴處
    分，業受毒品危害防制條例對施用毒品人之寬典，竟仍一再
    施用，不知戒除毒癮，而其施用毒品實為戕害自身健康之犯
    罪，於他人固無明顯重大危害，然對社會善良風氣已足生不
    良影響，並斟酌其施用之次數，及本件坦承施用毒品犯行之
    犯後態度等一切情狀，量處如主文所示之刑，以資儆懲。
據上論斷，應依刑事訴訟法第273條之1第1項、第299條第1項前
段，毒品危害防制條例第10條第1項，刑法第11條前段、第47條
第1項，判決如主文。
本案經檢察官侯德人到庭執行職務
中    華    民    國   100    年    7     月    29    日
                    刑事第一庭  法  官  呂美玲
以上正本證明與原本無異。
如不服本判決應於收受判決後10日內向本院提出上訴書狀，並應
敘述具體理由；其未敘述上訴理由者，應於上訴期間屆滿後20日
內向本院補提理由書（均須按他造當事人之人數附繕本）「切勿
逕送上級法院」。
中    華    民    國   100    年    7     月    29    日
                                書記官  洪敏芳
附錄法條：
毒品危害防制條例第10條
施用第一級毒品者，處 6 月以上 5 年以下有期徒刑。
施用第二級毒品者，處 3 年以下有期徒刑。